【裁判字號】    99,易,195
【裁判日期】    990624
【裁判案由】    竊盜
【裁判全文】
臺灣雲林地方法院刑事協商判決          99年度易字第195號
公  訴  人  臺灣雲林地方法院檢察署檢察官
被      告  乙○○
指定辯護人  本院公設辯護人丙○○
上列被告因竊盜案件，經檢察官提起公訴（99年度偵字第771 號
），並聲請法院改依協商程序而為判決，本院認為適當，同意由
法官一人獨任進行協商判決程序，判決如下：
    主      文
乙○○犯結夥攜帶兇器竊盜罪，累犯，處有期徒刑拾壹月。
    事實及理由
一、犯罪事實：
  (一)乙○○前於民國94年間，因竊盜案件，經本院以93年度易字
    第407 號判決判處有期徒刑4 月確定，於95年04月03日縮刑
    期滿執行完畢。復因竊盜案件，經臺灣高等法院臺南分院以
    95年度上易字第449 號判決判處有期徒刑1 年2 月確定；該
    罪嗣經臺灣高等法院臺南分院以96年度聲減字第487 號裁定
    減為有期徒刑7 月確定，甫於96年07月15日縮刑期滿執行完
    畢。
  (二)詎乙○○、甲○○、戊○○（甲○○、戊○○之部分，已先
    行審結）仍不知悔改，竟共同基於意圖為自己不法所有之犯
    意聯絡，結夥3 人，於97年09月26日凌晨某時許，由戊○○
    駕駛乙○○承租之車牌號碼不詳之自小客車搭載甲○○及乙○○，並攜帶甲○○所有客觀上足供作為兇器使用之破壞剪
    1 支（未扣案），前往位於嘉義縣竹崎鄉○○路73號之「百
    竹行」工廠，由乙○○持該客觀上足供作為兇器使用之破壞
    剪1 支下車，並負責持該客觀上足供作為兇器使用之破壞剪
    1 支剪斷該「百竹行」工廠所有而設置於廠房外牆邊之電纜
    線，而戊○○、甲○○則下車負責把風並搬運乙○○剪斷之
    電纜線至上開自小客車內，以此方式竊取該「百竹行」工廠
    所有之電纜線520 公斤（價值據「百竹行」之員工丁○○稱
    約為新臺幣30萬元），得手後旋即由戊○○駕駛上開自小客
    車搭載甲○○、乙○○逃離現場，前往位於雲林縣林內鄉○○村○○路71號之廢棄工廠，分工削開上揭所竊得之電纜線
    外皮。嗣於同日（即26日）09時15分許，為警在前揭廢棄工
    廠內查獲，當場扣得乙○○所有之刮刀、美工刀各1 支、美
    工刀1 盒、刮刀片2 支、手套3 雙、NOKIA 廠牌行動電話1
    支、戊○○所有之OKWAP 廠牌行動電話1 支，並起出上開遭
    竊之電纜線520 公斤（業經發還丁○○領回），乙○○、甲○○、戊○○均趁隙逃逸，甲○○於逃逸時，將其母親林張
    菊蘭所有之車牌號碼YKO-806 號重型機車遺留在該廢棄工廠
    ，經警循線查悉上情。
二、證據名稱：
  (一)被告乙○○於本院訊問時之自白。
  (二)被告乙○○及同案被告戊○○、甲○○之警詢及偵查中之供
    述及證述。
  (三)告訴代理人即「百竹行」之員工丁○○於99年02月26日警詢
    時之指訴。
  (四)贓物認領保管單1 紙。
  (五)被告3 人所竊得之電纜線照片9 張。
  (六)「百竹行」工廠之現場照片6 張。
三、本案經檢察官與被告乙○○、辯護人於審判外達成協商之合
    意，且被告乙○○已認罪，其合意內容為：乙○○犯結夥攜
    帶兇器竊盜罪，累犯，處有期徒刑拾壹月。
四、至未扣案之破壞剪1 把，雖被告乙○○供稱為同案被告甲○○所有（見本院99年度易字第195 號《下稱99易195 號》卷
    第93頁背面），供被告乙○○、甲○○、戊○○為本件犯罪
    所用，然未扣案，為免將來執行困難，又非違禁物，爰不另
    為沒收之諭知，附此敘明。另扣案之刮刀、美工刀各1 支、
    美工刀1 盒、刮刀片2 支、手套3 雙、NOKIA 廠牌行動電話
    1 支，被告乙○○雖於警詢及本院審理時供述上開扣案物品
    均屬其所有至明（見臺灣雲林地方法院檢察署99年度偵字第
    771 號卷第72頁正面；99易195 號卷第93頁背面），而扣案
    之OKWAP 廠牌行動電話1 支，係屬被告戊○○所有之物，雖
    亦據被告戊○○於本院審理時供述甚明（見99易195 號卷第
    57頁背面），惟被告乙○○於本院審理時辯稱：扣案之手套
    、刮刀、美工刀、美工刀盒、刮刀片均係用來去除竊盜得來
    之電纜線外皮，扣案之手機與本件竊盜無關等語（見99易19
    5 號卷第93頁背面），被告戊○○於本院審理時亦辯稱：扣
    案之2 支手機與本件竊盜無關等語（見99易195 號卷第57頁
    背面），復無證據證明上開扣案之物品均係供被告3 人犯本
    件竊盜罪所用或犯罪預備之物，又均非違禁物，爰均不為沒
    收之諭知，併此敘明。
五、應適用之法條：刑事訴訟法第455 條之2 第1 項、第455 之
    4 第2 項、第455 條之8 、第454 條第1 項，刑法第321 條
    第1 項第3 款、第4 款、第28條、第47條第1 項，判決如主
    文。
六、協商判決原則上不得上訴。但有刑事訴訟法第455 條之4第1
    項第1 款「於本訊問程序終結前，被告撤銷協商合意或檢察
    官撤回協商聲請者」；第2 款「被告協商之意思非出於自由
    意志者」；第4 款「被告所犯之罪非第455 條之2 第1 項所
    定得以協商判決者」；第6 款「被告有其他較重之裁判上一
    罪之犯罪事實者」；第7 款「法院認應諭知免刑或免訴、不
    受理者」情形之一，或協商判決違反同條第2 項「法院應於
    協商合意範圍內為判決；法院為協商判決所科之刑，以宣告
    緩刑或2 年以下有期徒刑、拘役或罰金為限」等規定者（以
    上均簡稱但書情形）外，不在此限（即有但書情形，依法仍
    得上訴）。
七、本件如有上述但書情形，且不服本判決時，得自收受判決送
    達之日起10日內，向本院提出上訴狀（須附繕本），上訴於
    第二審法院。
本案經檢察官魏偕到庭執行職務。
中    華    民    國    99    年    6     月    24    日
                  刑事第六庭    法  官  陳佩怡
以上正本證明與原本無異。
                                書記官  林佳慧
中    華    民    國    99    年    6     月    24    日
附錄本案論罪科刑法條全文：
刑法第321 條第1 項
犯竊盜罪而有左列情形之一者，處6 月以上、5 年以下有期徒刑
：
一、於夜間侵入住宅或有人居住之建築物、船艦或隱匿其內而犯
    之者。
二、毀越門扇、牆垣或其他安全設備而犯之者。
三、攜帶兇器而犯之者。
四、結夥3 人以上而犯之者。
五、乘火災、水災或其他災害之際而犯之者。
六、在車站或埠頭而犯之者。

司法院資訊處製作；財團法人民間司法改革基金會備份。
